【裁判字號】    89,台上,6824
【裁判日期】    891109
【裁判案由】    偽造文書
【裁判全文】
最高法院刑事判決                              八十九年度台上字第六八二四號
    上  訴  人  甲○○
右上訴人因偽造文書案件，不服台灣高等法院高雄分院中華民國八十七年八月十二日
第二審判決（八十七年度上訴字第一四九八號，起訴案號：台灣高雄地方法院檢察署
八十七年度偵字第七五三七號），提起上訴，本院判決如左：
    主  文
上訴駁回。
    理  由
按刑事訴訟法第三百七十七條規定，上訴於第三審法院，非以判決違背法令為理由，
不得為之。是提起第三審上訴，應以原判決違背法令為理由，係屬法定要件。如果上
訴理由狀並未依據卷內訴訟資料，具體指摘原判決不適用何種法則或如何適用不當，
或所指摘原判決違法情事，顯與法律規定得為第三審上訴理由之違法情形，不相適合
時，均應認其上訴為違背法律上之程式，予以駁回。本件原判決認定：上訴人甲○○
與楊秋錦共同於民國八十五年五月二十八日簽發票號第七○九三二三號，面額新台幣
五十萬元，到期日為八十五年六月二十七日之本票一張，經執票人蔡慶福向台灣高雄
地方法院民事庭聲請裁定本票准許強制執行後，並向高雄地方法院民事執行處聲請強
制執行上訴人之財產。因上訴人認蔡慶福係該本票之惡意執票人，欲對蔡慶福提起確
認本票債權不存在之訴，藉以停止法院對上訴人財產之強制執行，竟未經楊秋錦之同
意，於八十七年一月二十三日上午九時許，在高雄市○○區○○路某家不詳店名之打
字行，委請該店不知情之不詳姓名之刻印者，偽刻楊秋錦之印章一顆，在該店蓋用於
確認本票債權不存在之訴民事起訴狀具狀人欄上，以之為共同原告，並以蔡慶福為被
告，於同日下午三時十六分許，持該起訴狀遞交台灣高雄地方法院起訴，足以生損害
於法院審理案件之正確性及楊秋錦之權益等情。係綜核上訴人之自白、告發人蔡慶福
之陳述，卷附台灣高雄地方法院高雄簡易庭八十七年雄簡字第三四九號影印卷等證據
，認定上訴人所為，應成立刑法第二百十六條、第二百十條之犯行，因以第一審判決
論上訴人行使偽造私文書，足以生損害於公眾及他人罪，判處有期徒刑四月，為無不
合，予以維持，駁回上訴人在第二審之上訴，已詳其所憑之證據及認定之理由，並
說明上訴人既冒用楊秋錦名義為共同原告，提起確認本票債權不存在之訴，則於起訴
之際，已足生損害於楊秋錦之權益，縱經楊秋錦事後表示追認，與其所犯行使偽造私
文書罪之成立，亳無關係，其犯行堪以認定；復明上訴人之罪證已臻明確，亦無傳
訊楊秋錦之必要之理由。所為論斷，俱有卷存訴訟資料可資覆按，從形式上觀察，尚
無違背法令之情形存在。上訴意旨對原判決本乎證據所為事實認定，究竟如何違背經
驗法則或論理法則，並未依據卷內訴訟資料具體予以指明，徒憑自己之說詞，謂原判
決有應於審判期日調查之證據未予調查之違法云云。就原審取捨證據與自由判斷證據
證明力之職權合法行使，泛指為違法，再為單純事實上之爭執，要非適法之第三審上
訴理由，其上訴為違背法律上之程式，應予駁回。
據上論結，應依刑事訴訟法第三百九十五條前段，判決如主文。
中      華      民      國    八十九    年     十一     月      九      日
                              最高法院刑事第十二庭
                                  審判長法官  林  增  福
                                        法官  劉  敬  一
                                        法官  楊  商  江
                                        法官  邵  燕  玲
                                        法官  洪  清  江
      右正本證明與原本無異
                                              書  記  官
中      華      民      國    八十九    年     十一     月     十五     日


司法院資訊處製作；財團法人民間司法改革基金會備份。
